【裁判字號】    89,交易,70
【裁判日期】    890420
【裁判案由】    過失傷害
【裁判全文】
~w2z2;臺灣臺南地方法院刑事判決~w1z1;              八十九年度交易字第七號
    公  訴  人  臺灣台南地方法院檢察署檢察官
    被      告  甲○○
右列被告因公共危險案件，經檢察官提起公訴 (八十八年度偵字第一四一三五號)，
本院判決如左：
    主  文
甲○○因過失傷害人，處有期徒刑參月，如易科罰金，以參佰元折算壹日。
    事  實
一、甲○○（起訴書誤載為洪俊祖）於民國（下同）八十八年六月四日十九時四十分
    許，駕駛車號Ｄ七─四０六五號自小客車，沿台南市○○路由北往南方向行駛，
    途經安吉路與公學路交岔路口，應注意車輛行駛時，駕駛人應注意車前狀況，隨
    時採取必要之安全措施及汽車行駛至交岔路口，應減速慢行保持隨時可停車之準
    備，而依當時情形，又無不能注意之情事，竟疏未注意及此，貿然以時速逾八十
    公里以上之高速於通過上開交岔路口時，適與有過失之乙○○騎乘車號ＷＨＫ─
    九五二號機車，自公學路由東往西方向闖越黃燈欲通過該岔路口，但騎至路中央
    適逢紅燈而進退不得之際，甲○○見狀煞車不及衝撞乙○○機車，之後甲○○又
    撞上安全島，乙○○則當場人車倒地，受有右大腳指骨折及左右下肢多處挫傷等
    傷害。
二、案經乙○○訴請台灣台南地方法院檢察署檢察官偵查起訴。
    理  由
一、訊據被告甲○○坦承於右開時、地與乙○○發生車禍，導致乙○○受有傷害之事
    實，雖自陳雙方均有過失，惟仍辯稱：伊當時車速是六十公里，並未超速，到路
    口時也有減速，但是因為乙○○闖紅燈才會撞到云云。經查：被告駕車肇事乙情
    ，業據告訴人乙○○指訴情節甚詳，並有道路交通事故調查報告表、現場照片十
    張及診斷證明書二紙附卷可稽，堪信為真。且肇事路段當時路況良好，行車速限
    為六十公里，然依其道路交通事故調查表所示，被告車輛在現場遺留之右煞車長
    痕長達二十八公尺，加上撞擊阻力、拖旋輪胎痕及車身長四．五公尺，被告煞車
    距離已近四十公尺之遠，參考「一般公路汽車煞車距離、行車速度對照表」，換
    算被告當時行車之速度應已逾八十公里以上，再觀之被告及告訴人所駕駛之自小
    客車及機車，車頭及車身毀損情況甚為嚴重，益徵本件車禍係屬高速衝撞所致，
    是被告所辯並未超速行駛應不足採。按車輛行駛時，駕駛人應注意車前狀況，隨
    時採取必要之安全措施及汽車行駛至交岔路口，應減速慢行，並遵守限速及交通
    號誌之指示行車。道路交通安全規則第九十條、第九十四條第三項、第一百零二
    條第一項第一款各定有明文。被告駕車自應注意上述道路交通安全規定，且依當
    時路狀，又無不能注意之情形，竟疏不注意為之，以致肇事，致告訴人受有傷害
    ，被告應有過失。雖告訴人騎乘機車行經該路段，未注意車前狀況，應遵守黃燈
    交通號誌之指示表示，在交岔路口上之車輛須加速通行之規定，竟不依上開規定
    行車，將機車停放路中央（見八十八年十二月十四日偵訊筆錄），亦與有過失，
    然仍不能因告訴人之過失，而解免被告之罪責。且被告過失駕駛行為，核與告訴
    人之受傷間，具有相當因果關係。綜上調查，本案事證明確，被告過失傷害犯行
    堪予認定。
二、核被告所為，係犯刑法第二百八十四條第一項前段之過失傷害罪，本院爰審酌被
    告之品性及智識程度、犯罪所生之危害及犯罪後已賠償告訴人機車修理費及住院
    醫療費共新台幣三萬五千元等一切情狀，量處如主文所示之刑，並諭知易科罰金
    之折算標準，以示懲儆。
據上論斷，應依刑事訴訟法第二百九十九條第一項前段、刑法第二百八十四條第一項
前段、第四十一條、罰金罰鍰提高標準條例第一條前段、第二條，判決如主文。
本案經檢察官吳佳齡到庭執行職務
中    華    民    國      八十九      年      四      月      二十      日
                                臺灣臺南地方法院交通法庭
                                        法  官  張      菁
右正本證明與原本無異。
如不服本判決，應於判決送達後十日內向本院提出上訴狀( 應附繕本 )。
                                        書記官  林  木  村
中    華    民    國      八十九      年      四      月     二十一     日
附錄本案論罪科刑法條：
刑法第二百八十四條第一項
  因過失傷害人者，處六月以下有期徒刑、拘役或五百元以下罰金，致重傷者，處一
  年以下有期徒刑、拘役或五百元以下罰金。


司法院資訊處製作；財團法人民間司法改革基金會備份。
